【裁判字號】    98,聲,1300
【裁判日期】    981127
【裁判案由】    返還提存物
【裁判全文】
臺灣桃園地方法院民事裁定              98年度聲字第1300號
聲  請  人  好樂迪股份有限公司
法定代理人  乙○○
相  對  人  甲○○
上列當事人間返還提存物事件，本院裁定如下：
    主  文
聲請駁回。
聲請程序費用由聲請人負擔。
    理  由
一、聲請意旨略以：聲請人因與相對人間返還押租金事件，前依
    本院95年度裁全字第2076號假扣押裁定，以本院95年度存字
    第3734號提存事件提供上海商業儲蓄銀行無記名可轉讓定期
    存單面額新台幣（下同）10萬元券4 張（合計40萬元）之擔
    保在案。茲因聲請人已撤回本院95年度執全字第3192號假扣
    押執行，嗣於民國98年8 月31日以存證信函定20日以上之期
    間催告受擔保利益人即相對人行使權利而未行使，爰依民事
    訴訟法第104 條第1 項第3 款（前段）規定，聲請本院准予
    返還提存物等語。
二、按訴訟終結後，供擔保人證明已定20日以上之期間，催告受
    擔保利益人行使權利而未行使者，法院應依供擔保人之聲請
    ，以裁定命返還其保證書，民事訴訟法第104 條第1 項第1
    款、第3 款前段定有明文。此依同法第106 條前段規定，於
    其他依法令供訴訟上之擔保者準用之。惟按送達證書，應於
    作成後交收領人簽名、蓋章或按指印，為民事訴訟法第141
    條第2 項所明定；又文書付與受僱人，依同法第137 條第1
    項規定，亦有與交付本人生同一之效力。然應送達大廈內住
    戶之文書，倘僅經大廈管理員於送達證書上蓋大廈管理委員
    會圓戳代收，並未一併由該管理員以受僱人之身分簽名或蓋
    其私章，尚難認已交付受僱人，由其合法收受【司法院80年
    7 月3 日廳民一字第0621號函釋意見參照】。
三、聲請人主張其於上開假扣押執行程序終結後，已定期（21日
    ）催告相對人行使權利之事實，固據其提出本院95年度存字
    第3734號提存書、本院民事執行處98年5 月18日桃院永95執
    全二字第3192號（囑託塗銷不動產查封登記）函等影本、相
    對人戶籍謄本、台北南陽郵局第02959 號存證信函及回執附
    卷可憑，惟觀諸前揭回執上，僅蓋有管理委員會收發章，並
    無任何管理員之簽名或蓋章，亦無相對人收受送達之簽名或
    蓋章，揆諸上開說明，自難認聲請人已合法催告相對人行使
    權利。從而，聲請人依民事訴訟法第104 條第1 項第3 款規
    定聲請返還提存物，顯與該條款所定之要件不符，應予駁回
    。
四、依民事訴訟法第95條、第78條，裁定如主文。
中    華    民    國    98    年    11    月    27    日
                  民事第二庭  法  官  張金柱
如不服本裁定應於送達後10日內向本院提出抗告狀，並應繳納抗
告裁判費新台幣1,000 元。
以上正本證明與原本無異。
中    華    民    國    98    年    11    月    27    日
                              書記官  陳美宜


司法院資訊處製作；財團法人民間司法改革基金會備份。
